【裁判字號】    95,易,69
【裁判日期】    950227
【裁判案由】    竊盜
【裁判全文】
臺灣士林地方法院刑事判決
公  訴  人  臺灣士林地方法院檢察署檢察官
被      告  丁○○
上列被告因竊盜案件，經檢察官提起公訴（94年度偵字第12608
號），本院於訊問被告後，被告為有罪之陳述，經裁定認為宜以
簡式審判程序審理，並判決如下：
    主  文
丁○○連續攜帶兇器，踰越安全設備竊盜，處有期徒刑捌月，緩
刑參年。
扣案之尖嘴鉗、活動扳手各壹支、手套壹雙、背包壹個、手電筒
參支、電池柒個，均沒收。
    事  實
一、丁○○意圖為自己不法所有之概括犯意，於民國94年11月24
    日凌晨2 時50分許，穿戴其所有之手套1 雙並攜帶其所有之
    背包1 個，內裝有手電筒3 支、電池7 顆及所有客觀上足以
    對於人之生命、身體構成威脅之尖嘴鉗及活動扳手各1 支，
    前往台北縣淡水鎮○○路158 之1 號甲○○所經營之早餐店
    後方之防火巷，踰越上開餐廳具有防閑作用之窗戶安全設備
    入內，竊取新臺幣（下同）199 元，得手後，再到隔鄰158
    號乙○○所經營之餐飲店外，先以手穿過廚房之上方鐵窗間
    隙，卸下排油煙管與窗沿間之隔板後，再自具有防止他人侵
    入之安全設備性質之鐵窗間隙，經由隔板卸下後之洞孔鑽入
    店內，竊得手電筒1 支。得手後正欲離去之際，適為乙○○
    餐飲店之房東丙○○當場發現而報警查獲，並扣得丁○○所
    有之手套1 雙及背包1 個（內有手電筒3 支、尖嘴鉗及活動
    扳手各1 支、電池7 個）
二、案經被害人甲○○、乙○○訴由臺北縣政府警察局淡水分局
    報告臺灣士林地方法院檢察署檢察官偵查起訴。
    理  由
一、上揭犯罪事實，業據被告丁○○於本院審理中坦承不諱，核
    與被害人甲○○、乙○○於警詢時之指述情節大致相符，並
    據證人丙○○於警詢及本院審理時證述甚詳，並有贓物認領
    保管單2 紙、現場及被告所帶犯罪工具之照片14張、扣押物
    品目錄表1 紙在卷可稽，此外，復有扣案之尖嘴鉗、活動扳
    手各1 支、背包1 個、手套1 雙、手電筒3 支、電池7 個可
    資佐證，足認被告自白與事實相符，而可採信，是本件事證
    明確，被告連續加重竊盜犯行堪以認定，應予依法論科。
二、按刑法第321 條第1 項第2 款之「門扇」專指門戶而言，而
    所謂「其他安全設備」，指門扇牆垣以外，依通常觀念足認
    防盜之一切設備而言，如門鎖、窗戶等。次按刑法第321 條
    第1項 第3 款之攜帶兇器竊盜罪，係以行為人攜帶兇器竊盜
    為其加重條件，此所謂兇器，其種類並無限制，凡客觀上足
    對人之生命、身體、安全構成威脅，具有危險性之兇器均屬
    之，且祇須行竊時攜帶此種具有危險性之兇器為已足，並不
    以攜帶之初有行兇之意圖為必要，最高法院著有79年台上字
    第5253號判例可資參照。查被告行竊時所攜帶之尖嘴鉗、活
    動扳手均係金屬材質之五金工具，質地堅硬，足見如被告持
    以行兇，客觀上亦對人之生命、身體、安全構成威脅，顯為
    具危險性之兇器。核被告前後兩次所為，均係犯刑法第321
    條第1 項第2 款、第3 款之攜帶兇器，踰越安全設備竊盜罪
    。起訴書就被告竊盜乙○○所有之手電筒1 支部分，雖以被
    告係侵入夜間有人居住之建築物內行竊，而認被告尚涉犯刑
    法321 條第1 項第1 款之夜間侵入有人居住之建築物竊盜罪
    。惟查，被告於本院審理中辯稱其伊侵入的地方都沒有人居
    住，那邊都是餐廳等語，復參以證人丙○○於本院審理中證
    稱：158 號1 樓是伊出租用來賣義大利的餐飲店，該處是大
    樓，各樓層間沒有相通連等語，堪認該餐飲店於夜間係打烊
    關閉無人居住看守，並非有人居住之建築物，起訴檢察官認
    被告另涉犯夜間侵入有人居住之建築物竊盜罪，容有未洽，
    此部份亦據實行公訴之檢察官於本院審理時更正起訴法條，
    應予敘明。又被告先後2 次竊盜犯行，時間緊接，所犯為構
    成要件相同之罪名，顯係基於概括犯意而為之，為連續犯，
    應依刑法第56條規定論以1 罪，並加重其刑。爰審酌被告並
    無任何前科紀錄，有臺灣高等法院被告前案紀錄表在卷可稽
    ，素行尚佳，惟其正值青壯，竟不思以正當途徑賺取財富，
    所竊物品之價值非鉅，及犯後坦承犯行，態度尚稱良好等一
    切情狀，量處如主文所示之刑。末查被告前未曾受有期徒刑
    以上刑之宣告，其因一時失慮，致觸刑典，事後已坦承犯行
    ，並與被害人甲○○、乙○○達成和解，有和解書2 紙存卷
    可憑，態度良好，經此次罪刑之宣告，當知所警惕，信無再
    犯之虞，本院認所宣告之刑以暫不執行為適當，併諭知緩刑
    三年，以啟自新。
三、扣案尖嘴鉗、活動扳手各1 支、背包1 個、手套1 雙、手電
    筒3 支、電池7 個，均係被告所有，為被告供承在卷，並供
    本件加重竊盜犯罪所用及供犯罪預備之物，均應依刑法第38
    條第1 項第2 款規定，併予宣告沒收。至扣案之深藍色衣服
    1 件，雖為被告所有，但與犯本件加重竊盜犯罪並無直接關
    係，又非違禁物，自無從為沒收之諭知，附此敘明。
據上論斷，應依刑事訴訟法第273條之1第1項、第299條第1項前
段，刑法第56條、第321 條第1 項第2 款、第3 款、第74條第1
款、第38條第1 項第2 款，判決如主文。
本案經檢察官呂永魁到庭執行職務。
中    華    民    國    95    年    2     月    27    日
                  刑事第四庭法  官    許碧惠
以上正本證明與原本無異。
如不服本判決，應於判決送達後10日內，向本院提出上訴狀。
                            書記官    徐仁豐
中    華    民    國    95    年    2     月    27    日
附錄本判決論罪科刑依據之法條：
刑法第321條第1項第2、3款：
犯竊盜罪而有左列情形之一者，處6月以上、5年以下有期徒刑
  二、毀越門扇、牆垣或其他安全設備而犯之者。
  三、攜帶兇器而犯之者。


司法院資訊處製作；財團法人民間司法改革基金會備份。
